臺灣高雄地方法院刑事判決　　　　　　 94年度簡上字第378號
上　訴　人　臺灣高雄地方法院檢察署檢察官
被　　　告　丙○○
　　　　　　　　　　（現另案於臺灣高雄第二監獄執行中）
上列上訴人因被告犯竊盜案件，不服本院高雄簡易庭94年度簡字
第68號中華民國94年1 月6 日第一審判決（聲請簡易處刑案號：
93年度偵字第21158 號），提起上訴並移送併案審理（94年度偵
字第1149、2626號），本院判決如下：
    主  文
原判決撤銷。
丙○○連續竊盜，累犯，處有期徒刑陸月，如易科罰金，以參佰
元折算壹日。
    事  實
一、丙○○前因違反懲治盜罪條例案件，經法院判處有期徒刑1
    年10月確定，於民國92年12月29日縮短刑期假釋，假釋期間
    付保護管束，甫於93年2 月29日，因保護管束期滿，未經撤
    銷假釋而視為執行完畢。詎仍不知悔改，復基於意圖為自己
    不法所有之概括犯意，連續為下列行為：
(一)、於93年10月8 日日落前17時許，以徒手搖動已上栓之鋁門，
    待鋁門上之栓鎖鬆落後，推開鋁門進入乙○○位於高雄市○
    ○區○○路62號住處（侵入住宅部分未據告訴），趁無人注
    意之際，竊取上址客廳神像上金牌10面（價值約新臺幣【下
    同】18,000元），得手後離去，嗣經乙○○報警處理，為警
    自上址之神桌及香油箱上，採集到可疑指紋5 枚，經送內政
    部警政署刑事警察局比對結果，發現與該局存檔之丙○○指
    紋卡相符，始悉上情。
(二)、於93年10月11日，騎乘其所有車牌號碼為ＴＶＪ－181 號（
    聲請簡易判決處刑書誤載為ＴＵＪ－181 號）輕型機車，沿
    路搜尋行竊目標，而於同日15時30分許（聲請簡易判決處刑
    書誤載為同日16時許），見王吳美月設於高雄市○○區○○
    路1 號「古月宮」1 樓鐵門未緊密關閉，認有機可趁，遂進
    入上址內1 樓（侵入住宅部分未據告訴），徒手竊取放置於
    該建築物1 樓內之金牌1 面及捐款箱1 只（內有現金3,800
    元），得手後，騎乘上開機車至高雄市○○區○○路旁之重
    劃區空地，取出捐款箱內之現金3,800 元後，將該捐款箱棄
    置於該處雜草堆，另於同日17時許，至高雄縣鳳山市○○路
    24之4 號「信利銀樓」，將該竊得之金牌1 面，以4,680 元
    之代價出售予不知情之鄭仁輝，嗣為警於同月15日20時50分
    許，在高雄縣鳳山市○○路與南京路口查獲，始悉上情。
二、案經高雄市政府警察局小港分局及三民第二分局分別報請臺
    灣高雄地方法院檢察署檢察官偵查後聲請簡易判決處刑及併
    案審理。
    理  由
壹、證據能力方面：按被告以外之人於審判外之陳述雖不符刑事
    訴訟法第159 條之1 至之4 等4 條之規定，而經當事人於審
    判程序同意作為證據，法院審酌該言詞陳述或書面陳述作成
    時之情況，認為適當者，亦得為證據；立法意旨在於傳聞證
    據未經當事人之反對詰問予以核實，原則上先予排除。惟若
    當事人已放棄反對詰問權，於審判程序中表明同意該等傳聞
    證據可作為證據，基於尊重當事人對傳聞證據之處分權，及
    證據資料愈豐富，愈有助於真實發見之理念，且強化言詞辯
    論主義，使訴訟程序得以順暢進行，上開傳聞證據亦均具有
    證據能力。本件證人即被害人王吳美月、乙○○及銀樓老闆
    鄭仁輝固分別曾於警詢或偵查中為陳述，其性質雖均屬傳聞
    證據，惟其未再於法院審理中為陳述，且查無符合同法第15
    9 條之1 至之4 等前條之情形，其等所為之上開警詢及偵查
    筆錄內容，業經被告丙○○及檢察官於審判程序同意作為證
    據，依上開規定，是其於警詢及偵查中之證言應具有證據能
    力。
貳、實體方面：
一、上開事實欄(一)、(二)部分之犯罪事實，均據被告於警詢、偵查
    及本院審理中坦承不諱，且事實欄(一)部分，核與被害人乙○
    ○於警詢中之指述大致相符，並有內政部警政署刑事警察局
    93 年11 月9 日刑紋字第0930217640號鑑驗書1 紙及現場照
    片10 張 在卷可稽，被告之自白與事實相符，應堪採為被告
    有罪之證據。至被害人乙○○於警詢中雖稱：遭竊掛於客廳
    神像上的金牌13面，價值約20,000元左右云云（見三民第二
    分局警卷第1 頁背面），而被告於本院準備程序及審理中均
    稱僅有拿金牌10面，典當後賣得18,000元等語，與被害人乙
    ○○所述不符，然本件既未扣得金牌，自無證據認定被告確
    實有竊得13面金牌，依事實有疑，有利被告之原則，應認被
    告竊得之金牌為10面；又被害人乙○○係於93年10月8 日18
    時許發覺家中遭竊後報警採證，並無法確定被告進入之時間
    ，而依卷附93年日出日沒時刻表所示（見94偵字1149號卷第
    10 頁），93 年10月8 日日落時間為17時40分許，而被告於
    本院審理中供稱：去的時候天還沒有黑，應該是下午等語，
    依前開事實認定有利被告之原則，尚難認本件被告行竊之時
    間為夜間，應認被告係於日落前進入被害人乙○○住處行竊
    ，併此敘明，是被告犯罪事實欄(一)之犯行，應堪認定。另事
    實欄(二)部分，業經被害人王吳美月於警詢中指述甚詳，且與
    銀樓老闆鄭仁輝所述情節大致相符，並有監視器翻拍照片52
    幀、查獲照片14幀，及贓物認領保管單、金飾買入登記簿各
    1 紙附卷可稽，與被告自白相符。至被害人王吳美月於警詢
    中雖稱：捐款箱旁之金紙，香客每取走1 份均會隨意添香油
    100 元，因此捐款箱內應有現金10,000元云云（見小港分局
    警卷第4 頁背面），然並無確實統計單據作為依據，而被告
    亦否認有如此多現款，自不得以被害人王吳美月上開推測之
    詞，作為認定被告確曾竊得10,000元香油錢之依據；另被告
    雖於警詢時供稱：變賣金牌所得為4,700 元云云，不僅與銀
    樓老闆鄭仁輝證述：當時係以4,680 元之價格購入金牌等語
    不符（見小港分局警卷第5 頁），亦與銀樓出示之金飾買入
    登記簿（見小港分局警卷第15頁）之記載迥異，惟該金飾買
    入登記簿既為證人鄭仁輝業務上製作之文書，衡情應不致有
    誤，故應以銀樓老闆鄭仁輝之證詞及金飾買入登記簿之記載
    ，較為可採，至於被告為警查獲時距案發當日已相隔4 日餘
    ，故自不得以其身上扣得之現金8,500 元均認係竊取王吳美
    月所得之金錢，且被告於本院審理時亦稱：被抓到時錢都已
    經花掉了，後來被警察抓到時，拿出來的錢是自己的錢，拿
    出來賠給被害人等語，與常情相符，尚堪採信，是聲請簡易
    判決意旨認被告販賣該金牌所得為4,700 元等情，容有誤會
    ，應予更正，附此敘明，被告犯罪事實欄(二)之犯行，亦堪予
    認定。綜上所述，本案事證明確，被告上開事實欄(一)、(二)部
    分竊盜犯行，堪以認定。
二、核被告上開事實欄(一)、(二)部分所為，均係犯刑法第320 條第
    1 項之竊盜罪。被告先後2 次竊盜犯行，時間緊接，犯罪構
    成要件相同，顯係基於概括犯意反覆為之，應依連續犯之規
    定論以1 罪，並依法加重其刑。查被告前因違反懲治盜罪條
    例案件，經法院判處有期徒刑1 年10月確定，於92年12月29
    日縮短刑期假釋，假釋期間付保護管束，甫於93年2 月29日
    ，因保護管束期滿，未經撤銷假釋而視為執行完畢，有卷附
    臺灣高等法院被告前案紀錄表1 份可按，其受有期徒刑之執
    行完畢，5 年以內再犯件有期徒刑以上之罪，為累犯，依法
    加重其刑，並遞加之。檢察官雖僅就上開事實欄(二)部分之犯
    罪事實聲請簡易判決處刑，惟上開事實欄(一)部分之犯罪事實
    ，與已聲請簡易判決處刑之竊盜犯行間，有連續犯之裁判上
    一罪之關係，為聲請簡易判決處刑之效力所及，本院自應併
    予以審理，原審未及併案審酌被告此部分犯行，容有未洽，
    檢察官上訴意旨執此指摘原判決不當，為有理由，自應由本
    院將原判決撤銷改判。爰審酌被告正值青壯，且前於93年間
    因竊盜案件，經本院於93年7 月23日以93年度易字第832 號
    判處有期徒刑10月確定（尚未執行完畢，不構成累犯），此
    有臺灣高等法院被告前案紀錄表1 份在卷可憑，竟仍不思以
    正當途徑獲取財物，連續進入他人住宅行竊他人所有之金牌
    共計11面、捐款箱1 只等財物，合計竊得財物約26,480元，
    損及被害人王吳美月及乙○○之權益，且迄今尚未賠償乙○
    ○任何損失，殊不足取，惟念其犯後坦承犯行，態度尚佳，
    已賠償王吳美月金錢之損失等一切情狀，量處如主文所示之
    刑，並諭知易科罰金之折算標準。
據上論斷，應依刑事訴訟法第455 條之1 第1 項、第3 項、第36
9條 第1 項前段、第364 條、第299 條第1 項前段，刑法第56條
、第320 條第1 項、第47條、第41條第1 項、罰金罰鍰提高標準
條例第1 條前段、第2 條，判決如主文。
本案經檢察官甲○○到庭執行職務。
中　　華　　民　　國　　94　　年　　10　　月　　28　　日
                  刑事第十五庭審判長  法　官  唐照明
                                      法  官  呂憲雄
                                      法  官  陳筱蓉
以上正本證明與原本無異。
不得上訴。
中　　華　　民　　國　　94　　年　　10　　月　　28　　日
　　　　　　　　　　　　　　　　　　　書記官  梁瑜玲
附錄本案論罪科刑法條全文：
刑法第320條
意圖為自己或第三人不法之所有，而竊取他人之動產者，為竊盜
罪，處五年以下有期徒刑、拘役或五百元以下罰金。
意圖為自己或第三人不法之利益，而竊佔他人之不動產者，依前
項之規定處斷。
前二項之未遂犯罰之。
